【裁判字號】    94,上訴,1487
【裁判日期】    950118
【裁判案由】    毒品危害防制條例
【裁判全文】
臺灣高等法院高雄分院刑事判決        94年度上訴字第1487號
上  訴  人  臺灣高雄地方法院檢察署檢察官
上  訴  人
即  被  告  甲○○
指定辯護人  焦文城  律師
上列上訴人等因被告毒品危害防制條例案件，不服臺灣高雄地方
法院93年度訴字第985 號中華民國94年8 月17日第一審判決（起
訴案號：臺灣高雄地方法院檢察署93年度偵字第2903號，併案案
號：93年度偵字第8900號），提起上訴，本院判決如下：
     主  文
原判決關於販賣第一級毒品及定執行刑部分均撤銷。
甲○○共同連續販賣第一級毒品，處有期徒刑拾貳年，褫奪公權
捌年。扣案之第一級毒品海洛因壹包（驗後淨重零點零貳公克、
空包裝重零點貳公克）沒收銷燬之，扣案之夾鏈袋壹包、帳冊壹
本、記帳紙肆張、0000000000號行動電話壹支（含Ｓ
ＩＭ卡）、未扣案之0000000000號行動電話壹支（含
ＳＩＭ卡）均沒收之；犯罪所得之財物新臺幣玖仟貳佰元沒收，
如全部或一部不能沒收時，以其財產抵償之，犯罪所得之財物新
臺幣參仟元連帶沒收，如全部或一部不能沒收時，以其與李家豪
之財產抵償之。
其他上訴駁回。
上開撤銷改判部分所處有期徒刑拾貳年，褫奪公權捌年，與駁回
上訴部分所處有期徒刑壹年肆月，應執行有期徒刑拾參年，褫奪
公權捌年。扣案之第一級毒品海洛因壹包（驗後淨重零點零貳公
克、空包裝重零點貳公克）沒收銷燬之，扣案之夾鏈袋壹包、帳
冊壹本、記帳紙肆張、0000000000號行動電話壹支（
含ＳＩＭ卡）、未扣案之0000000000號行動電話壹支
（含ＳＩＭ卡）均沒收之，犯罪所得之財物新臺幣玖仟貳佰元沒
收，如全部或一部不能沒收時，以其財產抵償之，犯罪所得之財
物新臺幣參仟元連帶沒收，如全部或一部不能沒收時，以其與李
家豪之財產抵償之。
    事  實
一、甲○○明知海洛因為毒品危害防制條例所列管之第一級毒品
    ，竟意圖營利，基於販賣第一級毒品海洛因之概括犯意，自
    民國92年1 月間某日起，連續在高雄縣雙園大橋下某處，以
    每0.9 公克新臺幣（下同）4000元之價格，向不詳姓名、年
    籍綽號「阿力」之成年男子（下稱「阿力」），販入不詳數
    量之海洛因後，除部分供自己施用外，並連續於(1)92年1 月
    間某日起至93年1 月30日晚上6 時止，由簡國本先撥打甲○
    ○所有之0000000000號行動電話，向甲○○表示欲購買海洛
    因之數量、價格及交易地點後，簡國本再依約前往甲○○位
    於高雄縣林園鄉○○村○○路45巷30號之住處或其他約定地
    點，以300 元至500 元之價格，向簡國本購入海洛因毒品共
    20 次 （其中93年1 月30日之交易金額為300 元，其餘19次
    有1次 為500 元，另18次均為300 元）。嗣於93年2 月3 日
    上午，簡國本又以公共電話撥打甲○○所使用之上開行動電
    話，向甲○○表示欲購買價格300 元之海洛因，達成買賣之
    合意後，即攜帶500 元及注射針筒1 支前往甲○○上開住處
    ，欲向甲○○購買海洛因後當場注射解癮，簡國本於同日上
    午11 時 許到達甲○○上開住處門口，尚未及交付海洛因及
    買賣價金時，即為警查獲。(2)自92年11月間某日起至93年1
    月間農曆過年前某日止，由翁俊清（後改名為翁茂峰）撥打
    甲○○所使用之0000000000號行動電話（申請人為張簡冠霖
    ），向甲○○表示欲購買海洛因，甲○○即以每小包1000元
    之價格，連續販賣予翁俊清共3 次。(3)甲○○另承前販賣第
    一級毒品海洛因之概括犯意，與李家豪基於共同販賣第一級
    毒品海洛因之犯意聯絡，約定由李家豪以其所有之00000000
    00號行動電話負責接聽電話、與施毒者議價、約定交易地點
    ，再由甲○○負責送毒品給買受者之方式共同販賣毒品。嗣
    於92年12月29日、30日，翁俊清、不詳姓名年籍綽號「龜仔
    」之成年男子（下稱「龜仔」）及李進財（綽號「財仔」）
    ，分別撥打李家豪所有之0000000000行動電話，向李家豪表
    示欲購買海洛因，而分別達成以2000元、500 元、500 元之
    價格，交易重量不等之海洛因各1 包之合意後，再由李家豪
    以上開行動電話撥打甲○○所使用之0000000000號行動電話
    （申請人為蘇錦雀），將交易時間、地點、數量告知甲○○
    ，甲○○即分別依李家豪之指示前往高雄縣林園鄉○○路全
    聯福利中心，將海洛因1 包（重量不詳）交付予翁俊清，及
    前往高雄縣林園鄉汕尾國小，將0.3 公克及0.2 公克之海洛
    因各1 包交付予「龜仔」及李進財，而與李家豪共同連續販
    賣海洛因各1 包予翁俊清、「龜仔」及李進財各1 次。
二、在甲○○販賣海洛因予簡國本之上開期間內，因簡國本缺錢
    購買海洛因，向其索取海洛因施用，甲○○即另行起意，基
    於轉讓第一級毒品海洛因之概括犯意，先後於不詳時間及93
    年2 月初某日中午，在上開住處，2 次無償轉讓數量不詳之
    海洛因（未達5公克）供簡國本解癮施用。
三、嗣經警持臺灣高雄地方法院法官核發之搜索票，於93年2 月
    3 日上午11時許，在上揭甲○○住處執行搜索，在甲○○之
    身上及房間內查獲海洛因1 包（驗後淨重0. 02 公克、空包
    裝重0.2 公克）及甲○○所有供販賣海洛因所用之分裝夾鏈
    袋1 包、帳冊1 本、記帳紙4 張，及與販賣海洛因無關之海
    洛因殘渣袋5 只、玻璃吸食器1 支、殘留甲基安非他命之塑
    膠勺子5 支、燈泡1 個、疑似安非他命1 包、不明藥丸1 包
    等物（涉犯施用毒品部分，經強制戒治期滿後，由檢察官為
    不起訴處分）。復於93年2 月3 日下午2 時45分許，為警持
    同院法官核發之搜索票前往李家豪位於高雄縣林園鄉○○村
    ○○路66號之住處執行搜索，扣得李家豪所有供其與甲○○
    共同販賣海洛因所用之NOKIA 廠牌行動電話1 支（插卡使用
    0000000000行動電話門號），及與甲○○販賣海洛因無關之
    第一級毒品海洛因10包（合計淨重2.72公克，空包裝重2.97
    公克，李家豪另涉有販賣第一級毒品罪，業經原審以93年訴
    字第1360號判處有期徒刑9 年確定，該案除部分與本案有關
    外，餘均與本案無關）、第二級毒品甲基安非他命16包（驗
    後毛重15公克）、空夾鏈袋1 包、吸食器1 組、殘留第一級
    毒品海洛因之夾鏈袋4 個、研磨器1 組、封口機1 臺及現金
    1 萬3 千元等物。
四、案經高雄市政府警察局小港分局報告臺灣高雄地方法院檢察
    署檢察官偵查起訴暨移送併案審理。
    理  由
壹、程序方面（證據能力之認定）：
一、本件辯護人主張：證人李家豪、簡國本、翁俊清等人之警詢
    陳述，均屬審判外之陳述，且李家豪在本院93年度訴字第
    1360號案件中主張其於93年3 月9 日警詢時遭到刑求，故渠
    等之警詢陳述均無證據能力等語。經查：
(一)、李家豪於93年2 月3 日經警查獲，製作警詢筆錄後，即解送
    臺灣高雄地方法院檢察署由檢察官偵訊，嗣經檢察官向原審
    法院聲請羈押獲准，乃於同年月4 日解送高雄看守所執行羈
    押。入所時，李家豪有向該所管理員自述：其於93年2 月3
    日14時許，在高雄縣林園鄉○○村○○路66號住處遭多名警
    員用手、腳踢打身體背部及頭部等語，此有臺灣高雄看守所
    93年7 月23日高所正衛字第0931000050號函暨所附之「入所
    前受傷經過自述登記簿」、談話筆錄附卷可稽（見93年訴字
    第1360號卷(一)第10、11、13頁）。該次警詢筆錄作成前，李
    家豪既有受警員之強脅，堪認製作該次警詢筆錄時，李家豪
    之自由意識受限制，該次警詢筆錄即無任意性，而無證據能
    力。
(二)、李家豪於93年3 月9 日警詢中陳述：拜託被告送海洛因給「
    龜仔」及「阿財」（即李進財），賣給「龜仔」1 包海洛因
    0.3 公克、500 元，賣給李進財，1 包海洛因0.2 公克、50
    0 元等語，經核均與其於原審審理中證稱：有叫被告送毒品
    給「龜仔」及「阿財」，但後來才知道被告沒有去等語不符
    。然經原審勘驗93年3 月9 日警詢錄音帶結果，可知李家豪
    之陳述與警詢筆錄之記載大致相符，又詢問時，警員雖有於
    李家豪否認犯行時，出言質問李家豪，且質問時之口氣並不
    好等情，然警員仍依李家豪之陳述詳實記載，再依其質問之
    話語，尚難認警員之質問已達到妨害李家豪自由陳述之程度
    ，此有勘驗筆錄之記載內容可稽（見93年訴字第1360號卷(一)
    第7 至9 頁、第21至26頁），是從勘驗結果並無從認定李家
    豪有何受強暴脅迫，致使不能任意陳述之情形。況李家豪於
    案發後93年2 月4 日第一次入所時，猶有向該所管理員自述
    其有於查獲時遭警員毆打而受傷，此已詳述如前，惟李家豪
    於93年3 月9 日經警提訊返回高雄看守所時，並無身體不適
    之情形，故高雄看守所未製作任何紀錄，此亦經高雄看守所
    以上開函文函覆在卷（第10頁之說明三），若李家豪於93年
    3 月9 日出所後有受強暴之情事，且該次警詢之內容較諸93
    年2 月3 日製作之警詢內容更不利於李家豪，李家豪豈有未
    向看守所管理員陳述之可能。綜上所述，並無任何證據足資
    證明李家豪於製作93年3 月9 日警詢筆錄時，有遭警員刑求
    之情事，且李家豪前開所辯亦與常理不符，是其辯解不足採
    信，故其於93年3 月9 日警詢中之自白係出於其自由意志所
    為，堪以認定。本院復審酌李家豪之警詢陳述作成時間距離
    案發時間較近，記憶較為清晰，且當時被告並未在場，較不
    易因人情壓力，有所顧忌，而迴避不利被告之陳述，堪認李
    家豪之警詢陳述具有較可信之特別情況，且為證明被告犯罪
    事實存否所必要者，應有證據能力。
(三)、證人簡國本、翁俊清於警詢中均陳稱有向被告購買海洛因等
    語，惟於原審審理中作證時則否認上情，翁俊清並就被告有
    無受李家豪委託將海洛因拿到全聯福利中心交付予伊乙節，
    為不復記憶之陳述，故渠等警詢中之陳述與審理中之陳述已
    有不符，本院審酌渠等之警詢陳述距離案發時間較近，記憶
    較為深刻，可立即反應所知，不至於因時隔日久而遺忘案情
    ，且較不易因被告在場之人情壓力，而故為避重就輕或迴護
    被告之陳述，在客觀上應具有較可信之特別情況，且為證明
    被告犯罪事實存否所必要者，認均有證據能力。
二、按被告以外之人於審判外之陳述，雖不符前4 條之規定，而
    經當事人於審判程序同意作為證據，法院審酌該言詞陳述或
    書面陳述作成時之情況，認為適當者，亦得為證據。當事人
    、代理人或辯護人於法院調查證據時，知有第159 條第1 項
    不得為證據之情形，而未於言詞辯論終結前聲明異議者，視
    為有前項之同意，刑事訴訟法第159 條之5 第1 項、第2 項
    分別定有明文。經查，被告、辯護人及檢察官就本院所引用
    卷內其餘被告以外之人於審判外之陳述，均不爭執其證據能
    力，且本院審酌前開證據資料作成時之情況，認為適宜作為
    本案之證據，故依刑事訴訟法第159 條之5 第2 項規定，認
    均有證據能力。
貳、實體部分：
一、上訴人即被告甲○○（下稱被告）經合法傳喚雖未到庭；惟
    被告於原審調查、審理時均矢口否認有何上開連續販賣、轉
    讓海洛因之犯行，辯稱：我沒有賣海洛因給簡國本，我向「
    阿力」買的海洛因是我自己要施用的，我和簡國本是合資購
    買海洛因來施用；又我沒有拿海洛因給翁俊清，也沒有使用
    翁俊清所說的0000000000號行動電話；且李家豪雖有請我送
    海洛因給翁俊清、「龜仔」、李進財等人，我也有去跟李家
    豪拿海洛因，但是我沒有把海洛因拿給他們3 人，我把海洛
    因留下來自己吸食。再者我從未轉讓海洛因給簡國本施用。
    至於警察在我家查獲之物均係我所有，但記事本、記事紙是
    用來記載自己購買與施用毒品之數量及跟別人借錢之事云云
    。經查：
(一)、被告販賣海洛因給簡國本部分：
１、證人簡國本於警詢中陳稱：我所注射的第一級毒品海洛因都
    是向甲○○購買的。我是於92年1 月份開始向甲○○購買第
    一級毒品海洛因注射，前後共向甲○○購買第一級毒品海洛
    因約20餘次注射，每次約以300 元至500 元不等購買第一級
    毒品海洛因注射。經我當面指證與我共同被警查獲的甲○○
    ，就是將第一級毒品海洛因賣給我注射之人沒有錯。我最後
    1 次是於93年1 月30日18時許在甲○○住處門口，以300 元
    向甲○○購買1 小包第一級毒品海洛因注射等語（甲○○案
    警卷第3 頁反面、第4 頁）；及於偵查中證稱：（問：93年
    2 月3 日上午11時許，警察在甲○○住處搜索時你在現場做
    何事？）我先以公共電話打甲○○手機0000000000號說要向
    他買300 元海洛因，他就叫我過去他住處找他，我一到現場
    警察來了，當時我身上帶了500 元。（問：警察在你身上查
    到何物？）在我褲子右口袋查獲注射針筒1 支，我打算拿到
    海洛因就要當場注射。（問：何時開始向甲○○購買毒品海
    洛因？）92年初開始，我都打他0000000000號手機跟他買，
    每次都買300 元或500 元。交易地點有時在他住處，有時約
    在外面，地點已不記得了等語（93偵2903卷第35、36頁），
    且互核一致。
２、上開簡國本所述與被告聯繫交易海洛因事宜所撥打之000000
    0000號行動電話門號，其登記之使用人確為被告，有上開門
    號之使用人資料2 紙存卷可查（原審卷第24頁），且被告亦
    於警詢、偵查及原審審理中供承有使用此門號之事實（甲○
    ○案警卷第1 頁反面、93偵2903卷第28頁反面、原審卷第
    214 頁），益證證人簡國本所述非虛。
３、此外，復有警方於93年2 月3 日上午11時許前往被告之住處
    執行搜索時，在被告之房間內查獲之白粉1 包、分裝毒品所
    用之夾鏈袋1 包、帳冊1 本、記帳紙4 張等物，及在簡國本
    身上查獲之注射針筒1 支扣案可證，搜索現場照片5 張附卷
    可稽。又扣案之白粉1 包，經送驗結果，含第一級毒品海洛
    因成分，驗後淨重0. 02 公克、空包裝重0.2 公克，亦有法
    務部調查局93年2 月24日調科壹字第220016717 號鑑定通知
    書1 份（93偵2903卷第45頁）在卷足按。
４、觀之扣案帳冊1 本，其上記載「硬2000軟0000 0000 本錢」
    、「零落500+0000 0000-0000=1500 現金1500」等語；及扣
    案記帳紙4 張，其上記載「2003.10.25日半海半4000安半兩
    00000 00000 」、「甘啊1300 1包千1 包5 硬」、「龍啊
    1000 軟 」、「山啊500 硬」、「達啊500 」、「3300軟1
    包硬1 包」等語，被告於警詢中供承所記載「2003.10.25日
    半海半4000安半兩00000 00000 」、係伊於92年10月25日向
    「阿力」購買海洛因0.9 公克4000元，安非他命半兩17000
    元，共計21000 元之意思等語（甲○○案警卷第2 頁），且
    於偵查中供承：都在雙園大橋（筆錄誤載為雙全大橋）下向
    「阿力」拿毒品等語（93偵2903卷第28頁反面）；及於原審
    審理中供承所記載「軟」代表海洛因，「硬」代表安非他命
    等語（原審卷第214 頁），堪認被告有在雙園大橋下以海洛
    因每0.9 公克4000元之價格向「阿力」販入海洛因之事實。
    至被告辯稱：所記載的內容有的是向別人借錢，有的是向「
    阿力」拿毒品，非販賣海洛因之帳冊云云，惟查，前開記載
    若係關於被告向他人借錢之記載，為何會於人名之後出現「
    軟」（即海洛因）、「硬」（即安非他命）、「1 包」等字
    詞？又若僅為單純向「阿力」購買毒品之記載，為何會於記
    載海洛因、甲基安非他命之代號「軟」、「硬」之前出現「
    甘啊」、「龍啊」、「山啊」、「達啊」等人之名稱？被告
    所辯顯與事實不符，殊難採信，足認前開記載之內容係關於
    被告向「阿力」販入毒品之本錢、數量，及販出毒品之對象
    、金額、從中賺取之差價等交易毒品之重要事項，益徵被告
    確有販毒之行為無訛。
５、又此部分因被告否認販賣海洛因之犯行，而證人簡國本事後
    於原審審理時亦翻異前詞，致無從查明被告販賣之次數、數
    量及金額，惟依證人簡國本於警詢及偵查中之陳述，可知其
    自92年1 月間某日起至93年1 月30日晚上6 時止，與被告交
    易海洛因約20餘次，每次交易價格約300 元至500 元不等，
    且93年1 月30日晚上6 時之交易金額為300 元，又93年2 月
    3 日證人簡國本與被告係計劃以300 元交易，然未交付貨款
    前即為警查獲。就92年1 月間某日起至93年1 月30日止，被
    告販賣之次數及金額，應依「罪疑惟輕」原則，從最有利於
    被告之認定，即認定被告在前開期間內販賣海洛因予簡國本
    之次數為20次，最後1 次之交易金額300 元，前19次中有1
    次之交易金額為500 元，其餘18次之交易金額均為300 元。
６、至證人簡國本於原審審理中先證稱：（問：為何在警詢中陳
    述跟被告拿海洛因？）我隨便答的。（問：在偵訊中為何陳
    述與被告買毒品？）我那時被關，不懂法律。（問：被查獲
    當天，是否去找被告？）是的，他欠我3000元，我去找他討
    錢。（問：是否從來沒有從被告那裡拿到海洛因？）是的等
    語（原審卷第131 、132 頁）；隨即又改稱：（問：你是否
    有向被告拿過海洛因？）是我們一起向「阿力」拿回來施用
    的（原審卷第134 頁）。（問：93年2 月3 日在被告住處被
    查獲，為何在他家？）我剛好要去找被告，要去被告家中施
    打海洛因。（問：查獲當天是否要向被告拿海洛因？）要去
    跟被告要，不用給他錢等語（原審卷第136 、137 頁）。觀
    其同一審判期日之先後證詞竟反覆不一，顯係因被告在庭，
    基於人情壓力，不敢供出向被告購買海洛因之實情，故意有
    所隱瞞，此部分證詞自不足採。
７、被告雖否認販賣海洛因予簡國本，惟被告於警詢及偵查中先
    辯稱：是簡國本拿錢給我，而我自己幫他向「阿力」購買毒
    品。大約是每次500 元至1000元不等的價格購買。我也是以
    相同價格再轉手給簡國本海洛因毒品（甲○○案警卷第2頁
    ）。（問：是否有賣毒品給簡國本？）我替他拿的，他錢給
    我，我再將錢拿給「阿力」，我幫他拿了10到20次云云（93
    偵2903卷第28頁反面）；嗣於原審準備程序及審理中即改稱
    ：我和簡國本是一起出錢合買毒品，兩人一起施用（原審卷
    第38頁）。簡國本有拿錢給我，我們一起出錢去向「阿力」
    購買海洛因，回來再分海洛因云云（原審卷第142 頁）。其
    先前所辯幫簡國本向「阿力」購買毒品乙節，與嗣後所辯與
    簡國本合資向「阿力」購買毒品乙節，已有不符，顯係臨訟
    杜撰之詞，難以採信。又按非法販賣海洛因係政府嚴予查緝
    之違法行為，且海洛因可任意分裝或增減其份量，而每次買
    賣之價量，亦隨時隨雙方關係之深淺、當時之資力、需求程
    度及對行情之認知等因素，機動的調整，因之販賣之利得，
    除經坦承犯行，或帳冊價量均臻明確外，委難察得實情。是
    縱未確切查得販賣賺取之實際差價，但除別有事證，足認係
    按同一價格轉讓，確未牟利之情形外，尚難執此認非法販賣
    之事證有所不足，致知過坦承者難辭重典，飾詞否認者反得
    逞僥倖，而失情理之平；且海洛因之價格昂貴，取得不易，
    每次轉手均會增加被查緝之風險，凡為販賣之不法勾當者，
    苟無利可圖，應無甘冒被查緝法辦重刑之危險，平白無端義
    務為該買賣之工作，是其販入之價格必較售出之價格低廉，
    而有從中賺取買賣差價牟利之意圖及事實，應屬符合論理法
    則且不違背社會通常經驗之合理判斷。查證人簡國本於原審
    審理中陳稱：與被告只是認識而已。92年間有施用海洛因，
    海洛因是找一位中年男子「阿力」拿的等語（原審卷第129
    、130 頁），顯見兩人並無特殊交情，且簡國本並非無購毒
    管道，則被告縱使曾在簡國本之苦苦哀求下，無償轉讓2 次
    微量海洛因供簡國本解癮之用（此部分詳如後述），亦不可
    能在毫無利潤之情形下，甘冒被查緝法辦重刑之風險，先後
    幫簡國本向「阿力」購買毒品，再以相同價格轉手給簡國本
    多達20餘次，足認被告前開所辯純屬事後卸責之詞，不足採
    信，其確有販賣海洛因圖利之意圖，至為灼然。
８、綜上所述，被告連續販賣海洛因予簡國本之犯行，事證明確
    ，應堪認定。
(二)、被告販賣海洛因給翁俊清部分：
１、證人翁俊清於警詢中證稱：我約在92年11月份左右開始吸食
    注射海洛因，我所吸食注射的海洛因，是分別向李家豪、甲
    ○○、邱景耀、黃家俊購買施用。我向甲○○購買海洛因，
    都是打0000000000號行動電話跟他聯絡，我總共約向他購買
    3 次，每次均以1000元購買1 小包海洛因等語明確，並指認
    被告之口卡照片，確認被告即為販賣海洛因予伊吸食注射之
    人無誤（93偵2903卷第6 、7 、13頁）。復於偵查中證稱：
    （問：李家豪與甲○○至何時未拿毒品給你？）從93年1 月
    份農曆過年後就沒有拿給我等語（93偵8900卷第2 、3 頁）
    ，是被告自92年11月間某日起至93年1 月間農曆過年前某日
    止，連續以1000元之價格販賣海洛因各1 包予翁俊清共3 次
    之事實，應堪認定，被告空言否認此部分犯行，不足採信。
２、證人翁俊清雖於原審審理中陳稱：我在警察局製作筆錄時，
    我正在戒毒，我的精神狀況不好，我當天連人都爬不起來（
    原審卷第201 頁）。（問：有無缺毒品向甲○○拿？）好像
    有，如果缺毒品的時候都會向人要。（問：向甲○○拿是否
    要付錢？）應該沒有。（問：向甲○○要過幾次毒品？）我
    不能確定。（問：你在警詢中陳述你向甲○○買過3 次毒品
    ，都是用行動電話0000000000聯絡，每次均以1000元購買1
    小包海洛因，是否實在？）我不敢確定（原審卷第202 、20
    3 頁）。惟觀其警詢陳述之內容，既可針對警員提出之問題
    ，清晰、完整地陳述向何人購買毒品、聯絡方式、交易次數
    及金額各為何，顯然並無毒癮發作之情事，而係出於自由意
    志之陳述。參以翁俊清於警詢中之陳述，距離案發時間較近
    ，記憶較為清晰，可立即反應所知，且陳述時被告並未在場
    ，較能暢所欲言，不致因被告在場有所顧忌而不敢陳述不利
    被告之事實；況且，販賣海洛因係法定本刑為死刑、無期徒
    刑之罪，翁俊清與被告並無恩怨，業據被告於原審審理中供
    述在卷（原審卷第214 頁），應無憑空誣指被告販賣海洛因
    予伊之動機等情，足認翁俊清於警詢中之陳述，確與事實相
    符，而堪以採信；其事後於原審所為之陳述，係迴護被告之
    辭不足採信。
(三)、被告與李家豪共同販賣海洛因部分：
１、證人翁俊清於偵查中證稱：從92年11月開始，都打00000000
    00號行動電話向李家豪買海洛因，他就把毒品拿到我林園鄉
    的住處給我，如果李家豪沒有空就叫甲○○拿給我，他都拿
    到鳳林路全聯福利中心給我等語（93偵8900卷第2 、3 頁）
    ；核與被告於原審審理中供承：李家豪有請我幫他送毒品給
    翁俊清，我也有跟李家豪拿毒品等語（原審卷第213 、214
    頁）；及證人李家豪於原審審理中證稱：只有1 次叫被告拿
    海洛因給翁俊清等語（原審卷第149 、151 頁）均相符，足
    認李家豪確曾指示被告將李家豪販售予翁俊清之海洛因交付
    翁俊清1 次之事實無訛。又被告雖辯稱：我沒有幫李家豪送
    毒品給翁俊清，我是留下來自己吸食云云（原審卷第214 頁
    ），惟被告既已向李家豪拿取李家豪欲販售予翁俊清之海洛
    因，竟未依李家豪指示送貨，擅自留下供己施用，則被告要
    如何向李家豪交待？而李家豪又如何向買主翁俊清交待？所
    辯顯與常情有悖，難以採信。至李家豪於原審審理中另證稱
    ：（問：是否有叫被告送海洛因給翁俊清？）我當面跟被告
    說，但是被告不認識翁俊清，不知道他家在哪裡，所以被告
    說他不要去云云（原審卷第149 頁），經核與翁俊清於原審
    審理中證述：認識被告，是朋友關係，是吸毒認識的等語（
    原審卷第197 、201 頁）亦有不符，顯係事後迴護被告之詞
    ，不足採信。綜上所述，被告確有依李家豪指示將李家豪販
    售予翁俊清之海洛因拿到鳳林路上之全聯福利中心交付翁俊
    清，以此方式與李家豪共同販賣海洛因予翁俊清1 次之事實
    。至證人翁俊清於原審審理中作證時，始就被告有無在全聯
    福利中心將伊向李家豪所購買之海洛因交付予伊乙節，改稱
    ：沒有印象，時間隔很久，不太記得，不敢確定云云（原審
    卷第198 、199 、200 、204 頁），應係基於被告在場之人
    情壓力，故為避重就輕之詞，亦不足為有利被告之認定。
２、依李家豪所使用之0000000000號行動電話之通訊監察作業報
    告表顯示，李家豪（下稱A）於92 年12月30日9 時7 分16秒
    去電0000000000號行動電話之使用人（下稱B），2人對話內
    容如下：「A ：喂! 你還剩下多少東西! B ：這邊剩下1 包
    大的，還有1 包小的! 軟的! （依毒品交易常情，係指海洛
    因）。A ：等一下一個人會打電話給你喔! 跟接電話一下!
    他叫『龜仔』錢可能不夠沒有關係!B ： 哦! 我已知道了!A
    ：麻煩等一下去汕尾國小找一個叫『阿財』的男子年約30幾
    歲! 如果不夠的，那1 包打開分裝哦!B ： 哦! 汕尾國小!
    已知道了! 」（見李家豪案警卷第16頁反面）。而李家豪於
    警詢中解釋此部分監聽譯文時，供稱：我拜託「育仔」（即
    被告）拿給那兩個人，「育仔」沒有分錢，「龜仔」部分賣
    1 包海洛因、0.3 公克500 元，「阿財」是李進財，1 小包
    500 元、約0. 2公克等語（93偵2888卷第70頁反面警詢筆錄
    ）。被告亦於原審審理中坦承使用0000000000號行動電話，
    且該門號之登記使用人係伊母親蘇錦雀乙情（原審第205 、
    214 頁），並有該門號之使用人資料1 紙附卷可稽（原審卷
    第21頁）。堪認李家豪係先與「龜仔」及李進財談妥各以
    500 元交易1 包海洛因之事宜，再於92年12月30日9 時7 分
    16秒，以電話指示被告將海洛因分裝成0.3 公克及0.2 公克
    後，送至汕尾國小，分別交付給「龜仔」及李進財之事實。
    至李家豪於同次警詢中另供稱：那是要給「龜仔」，沒有向
    他拿錢「阿財」沒有跟他收錢，他打電話來向我討的云云，
    顯係為脫免其販賣海洛因予此2 人之刑責，自不足採。
３、李家豪於原審審理中作證時雖改稱：（問：為何與被告聯絡
    時表示，要拿1 包海洛因要求被告賣給「阿財」及「龜仔」
    的男子？）電話中我有這樣說沒有錯，但是我沒有拿毒品給
    被告，因為我找不到被告。（問：沒有拿毒品給被告，但確
    實有叫被告拿給「阿財」及「龜仔」的男子？）我有這樣講
    ，但被告不認識這些人，所以他沒有去，他跟我說他不認識
    這些人，所以他不要去等語（原審卷第145 、146 頁）。被
    告於原審審理中亦辯稱：李家豪叫我幫他送毒品給「龜仔」
    、「阿財」，我有跟李家豪拿毒品，但是我沒有幫他送，我
    把毒品留下來算是我跟李家豪拿的云云（原審卷第211 頁）
    。惟查，李家豪所述沒有拿毒品給被告乙節，與被告所述有
    跟李家豪拿毒品，但是沒有幫他送毒品乙節，已有不符。再
    觀之被告與李家豪上開通話內容，李家豪除指示被告接聽「
    龜仔」聯繫購買毒品之電話外，尚要求被告將毒品交付李進
    財，而被告當下並未拒絕，並均以「已知道了」乙語應允李
    家豪，且經警方連續監聽之結果，其後被告亦無再以電話與
    李家豪聯絡，告知李家豪其並未將毒品依約交付，足認被告
    確已依李家豪之指示，將海洛因交付「龜仔」及李進財，而
    與李家豪共同販賣海洛因予「龜仔」及李進財各1 次之事實
    。李家豪所述沒有拿毒品給被告乙節，及被告所述有跟李家
    豪拿毒品，但是沒有幫他送毒品乙節，均屬事後脫免自身刑
    責及迴護共犯之詞，不足採信。
４、綜上所述，被告與李家豪販賣海洛因予翁俊清、「龜仔」、
    李進財等買主之行為，既由李家豪與買主先以電話聯絡交易
    事宜，談妥交易價格、數量及地點後，再由被告依約將海洛
    因送至約定地點交付予買主，則被告與李家豪就此部分販賣
    海洛因之犯行，顯有犯意聯絡及行為分擔，已堪認定。再按
    非法販賣海洛因者，縱未確切查得販賣賺取之實際差價，但
    除別有事證，足認係按同一價格轉讓，確未牟利之情形外，
    依論理法則及經驗法則判斷，其販入之價格必較售出之價格
    低廉，而有從中賺取買賣差價牟利之意圖及事實，業如前述
    ，參以李家豪亦供承：我都欠債拿毒品出來自己施用，也賣
    予他人，拿到錢之後再將錢拿回去給所欠之人，我不可能白
    白拿給別人施用等語（該案原審影卷(二)第77、78頁），足認
    被告與李家豪就此部分犯行，亦有販賣海洛因圖利之意圖甚
    明。被告與李家豪共同連續販賣海洛因予翁俊清、「龜仔」
    、李進財等人之犯行，已臻明確，應依法論科。
(四)、被告轉讓海洛因給簡國本部分：
１、被告就連續轉讓海洛因予簡國本之事實，業據其於原審審理
    中供承：我曾經買毒品回來，簡國本毒癮發作，很痛苦，又
    沒有錢，我就拿毒品給他解毒癮，沒有幾次（原審卷第142
    頁）。簡國本有跟我討過海洛因，我是在不情願的情形下給
    他等語（原審卷第205 、213 頁），核與證人簡國本於偵訊
    中證稱：（問：何時開始向甲○○購買毒品海洛因？）92年
    初開始，我都打他0000000000號手機跟他買．．．有時我沒
    錢向他要毒品，他會免費給我用。我就會跑去最近的加油站
    廁所施打。最近一次是在93年2 月初某日中午，他在他住處
    拿海洛因免費送我用，我就跑去加油站廁所施打等語（93偵
    2903卷第36頁）；及於原審審理中證稱：我有向被告要海洛
    因，那是毒癮來時，互相幫忙，時間我忘記了，次數只有幾
    次而已等語（原審卷第139 頁）相符，足認被告此部分自白
    確與事實相符，應堪採信。至被告於原審準備程序中否認曾
    轉讓海洛因予簡國本施用乙節，另證人簡國本於原審審理中
    證述：被告沒有無償給我施用海洛因，在偵查中我不知道要
    如何說，我是隨便答的云云，已與前開供述不符，均不足採
    。
２、又依被告及證人簡國本前開陳述，僅能確定被告第1 次轉讓
    海洛因予簡國本施用之時間係在92年初以後，最後1 次係在
    93年2 月初某日中午，至於被告轉讓海洛因予簡國本之確切
    次數及數量，因時間經過已久，渠等均不復記憶，客觀上顯
    難再以其他方式查證詳實，故依「罪疑惟輕」原則，自應從
    最有利於被告之認定，即被告轉讓海洛因予簡國本之次數為
    2 次。
３、綜上所述，被告上開事實欄二部分連續轉讓海洛因予簡國本
    之犯行，堪以認定。
二、按海洛因屬毒品危害防制條例第2 條第2 項第1 款規定之第
    一級毒品。又所謂販賣行為，並不以販入後復行賣出為要件
    ，祇要以營利為目的，將毒品購入或賣出，有一於此，其犯
    罪即為完成（最高法院67年臺上字第2500號判例意旨參照）
    。是核被告事實欄一、(1)(2)(3)部分所為，均係犯毒品危害防
    制條例第4 條第1 項之販賣第一級毒品罪；事實欄二部分則
    係犯同條例第8 條第1 項之轉讓第一級毒品罪。被告就事實
    欄一、(3)部分之犯行，與李家豪間有犯意聯絡及行為分擔，
    均為共同正犯。被告販賣及轉讓第一級毒品海洛因前後，持
    有第一級毒品海洛因之低度犯行，分別為販賣及轉讓之高度
    行為所吸收，均不另論罪。其先後多次販賣、轉讓第一級毒
    品犯行，均時間緊接，方法相似，分別觸犯構成要件相同之
    罪名，顯係分別基於概括犯意為之，均應依連續犯規定，各
    論以1 罪，惟因販賣第一級毒品罪之法定本刑為死刑或無期
    徒刑，依法不得加重，僅就轉讓第一級毒品罪部分加重其刑
    。被告所犯上開2 罪間，犯意有別，行為互異，應分論併罰
    。又依毒品危害防制條例第8 條第6 項規定，轉讓毒品達一
    定數量者，加重其刑至2 分之1 ，其標準由行政院定之。行
    政院並於93 年1月7 日公布「轉讓持有毒品加重其刑之數量
    標準」，其第2 條第1 項第1 款規定：轉讓第一級毒品淨重
    達5 公克以上者，加重其刑至2 分之1 。本件被告固曾先後
    轉讓微量海洛因予簡國本共2 次，業經本院認定如前，惟並
    無證據足認被告2 次所轉讓之海洛因合計淨重已達5 公克以
    上，被告轉讓第一級毒品海洛因之犯行自無庸依上開規定加
    重其刑，附此敘明。再本件被告販賣海洛因之對象僅有4 人
    ，每次係以300 元至2000 元 不等之價格販售海洛因1 小包
    ，從中賺取小額之利潤，可見被告並非販賣海洛因之大、中
    盤商，販毒所得十分有限，衡之毒品危害防制條例第4 條第
    1 項法定本刑為死刑、無期徒刑，倘科以被告該法定最低之
    刑，猶尚嫌過重，情輕法重，其情狀尚堪憫恕，爰依刑法第
    59條規定，減輕其刑。
三、又事實欄一、(2)(3)部分販賣第一級毒品海洛因之犯行，雖未
    據起訴，惟此部分與檢察官起訴並經本院論罪之販賣第一級
    毒品罪間，有連續犯之裁判上一罪關係，為起訴效力所及，
    本院自得併予審理。至於檢察官移送併辦意旨雖認：被告與
    李家豪共同基於無償轉讓第一級毒品海洛因之概括犯意聯絡
    ，自92年11月份起至93年1 月份農曆過年前，由李家豪委託
    被告，在翁俊清位於高雄縣林園鄉○○○路131 巷15號之住
    處，連續將海洛因無償轉讓予翁俊清等語，而認被告此部分
    係涉犯毒品危害防制條例第8 條第1 項之轉讓第一級毒品罪
    嫌。惟查，被告於前開期間先後多次交付海洛因予翁俊清之
    所為，均係販賣海洛因予翁俊清以從中牟利，並非單純受李
    家豪委託無償轉讓海洛因予翁俊清，業經本院認定如前，此
    部分自不另成立轉讓第一級毒品罪，附此敘明。又起訴書事
    實欄雖記載「被告明知海洛因與安非他命，分別為毒品危害
    防制條例所列管之第一級與第二級毒品．．．，竟基於販賣
    與轉讓前揭毒品之概括犯意，先自92年1 月份某日起，連續
    ．．．販入不詳數量之海洛因與安非他命等毒品，於自行分
    裝後供自己施用外，更．．．連續販賣不詳數量之海洛因予
    簡國本施用，若簡國本未帶錢財，被告則無償轉讓海洛因供
    簡國本施用。嗣於93年2 月3 日上午11時許，簡國本．．．
    欲向被告購買毒品施用之際．．．」等語，惟依上開記載，
    被告販入甲基安非他命後，僅有自行分裝供己施用之行為，
    尚難認有何販賣及轉讓甲基安非他命之犯行，且起訴檢察官
    就被告所犯法條僅引用毒品危害防制條例第4 條第1 項販賣
    第一級毒品罪及同條例第8 條第1 項之轉讓第一級毒品罪，
    原審公訴檢察官蒞庭時亦陳稱：起訴範圍僅有販賣及轉讓第
    一級毒品海洛因部分，不包括甲基安非他命部分等語（原審
    卷195 頁），足認販賣及轉讓甲基安非他命部分確非本件起
    訴範圍，併此敘明。
四、原審就被告連續轉讓第一級毒品海洛因部分，認被告罪證明
    確，因而適用毒品危害防制條例第8 條第1 項、刑法第11條
    前段、第56條規定，並審酌被告轉讓海洛因予簡國本，殘害
    國民身心健康，足使社會施用毒品人口增加，而相對提高社
    會負成本，減損勞動生產力，影響社會層面至深且鉅，犯後
    坦承此部分之犯行，素行尚可等一切情狀，量處有期徒刑1
    年4 月。其認事用法，核無不合，量刑亦屬允當。被告上訴
    意旨就此部分否認犯罪，指摘原判決不當，為無理由，應予
    駁回（檢察官就此部分未提起上訴，見本院卷第42頁）。
五、原審就被告販賣第一級毒品部分予以論罪科刑，固非無見；
    惟查：(一)意圖販賣而持有第一級毒品者，處無期徒刑或10年
    以上有期徒刑，得併科新臺幣7 百萬元以下罰金，毒品危害
    防制條例第5 條第1 項定有明文；立法者於立法時已考量「
    販賣」與「意圖販賣而持有」2 行為，對社會之侵害性不同
    ，前者之行為因已達到戕害國民健康之實害程度，故其於法
    的評價上自應較後者僅在「持有」之階段不同，是法院量刑
    時，除應考量個案之犯罪情節所生損害外，尚須考量立法者
    於立法之初就不同行為間所為不同法之評價。於本案中，被
    告販賣第一級毒品海洛因之行為固已到達情輕法重堪以憫恕
    之程度，得依刑法第59條之規定減輕其刑，然減刑之範圍不
    能毫無限制，漫無標準，除應審究刑法第57條各款情形外，
    尚應考量立法者於立法時對於不同行為所為不同法定刑度之
    規範，從而本案販賣第一級毒品部分依刑法第59條減輕其刑
    後，其刑度不宜低於10年以下，原審未察逕為有期徒刑8 年
    之諭知顯然過輕。(二)按門號使用之權利雖係使用人向電信公
    司租用所取得，然燒錄門號之SIM 卡則與使用權不同，係電
    信公司交付供通訊用之物，非租用之標的，從而租用人於租
    約終止後，固不得再利用該門號通信，然SIM 卡則無庸繳還
    ，此為眾所周知之事實。從而除李家豪所有供共同販賣第一
    級毒品所用之0000000000號行動電話應予沒收外，鍵入該門
    號申請人有關資料之SIM 卡亦應一併沒收，原審認此部分無
    庸沒收，自有未合。(三)被告持用之未扣案之0000000000號行
    動電話（含SIM 卡），係被告所有之物，此有中華電信（行
    動）資料查詢表1 紙在卷可按（見原審卷第24頁），且係供
    被告販賣第一級毒品之用，是此部分亦應依毒品危害防制條
    例第19條第1 項之規定諭知沒收，原審漏未諭知，亦有可議
    。被告上訴意旨就此部分否認犯罪，指摘原判決不當，固無
    理由，惟檢察官以量刑太輕為由提起上訴，為有理由，且原
    判決尚有其他可議之處，自應由本院將原判決關於販賣第一
    級毒品部分撤銷改判。本院審酌被告為牟私利而販賣海洛因
    予簡國本、翁俊清、「龜仔」、李進財等人，次數不少，殘
    害國民身心健康，足使社會施用毒品人口增加，而相對提高
    社會負成本，減損勞動生產力，影響社會層面至深且鉅，犯
    後猶飾詞卸責，顯無悔意，惟念其前未曾受有期徒刑以上刑
    之宣告，有臺灣高等法院被告前案紀錄表1 份在卷足按，素
    行尚可，且被告販賣之對象僅有4 人，數量亦不多，所得有
    限等一切情狀，量處如主文第2 項所示之刑，且依被告販賣
    海洛因之犯罪性質，本院認為此部分有褫奪公權之必要，併
    予宣告褫奪公權8 年，並就駁回部分合併定其應執行刑。在
    被告住處扣案之第一級毒品海洛因1 包（驗後淨重0. 02 公
    克、空包裝重0.2 公克），包裝袋與毒品無法析離，均視同
    查獲之第一級毒品，應依毒品危害防制條例第18條第1 項前
    段規定，宣告沒收銷燬之。至鑑驗耗損之海洛因既已滅失，
    自無庸宣告沒收銷燬。又在被告住處扣案之夾鏈袋1 包、帳
    冊1 本、記帳紙4 張，及未扣案之0000000000號行動電話（
    含SIM 卡），均係被告所有供販賣海洛因所用之物；另在李
    家豪住處扣案之0000000000號行動電話1 支（含SIM 卡），
    係李家豪所有，供被告與李家豪共同販賣海洛因所用之物，
    在共犯責任範圍內，均併依毒品危害防制條例第19條第1 項
    規定宣告沒收。本件被告與李家豪共同販賣海洛因予翁俊清
    、「龜仔」、李進財各1 次，所得分別為2000元、500 元、
    500 元，共計3000元，應依毒品危害防制條例第19條第1 項
    規定宣告連帶沒收，如全部或一部不能沒收，應以被告與李
    家豪2 人財產抵償之。另被告個人販賣海洛因予簡國本所得
    共計6200元（300 元19次、500 元1 次），及販賣海洛因予
    翁俊清所得共計3000元（1000元3 次），合計9200元，亦應
    依毒品危害防制條例第19條第1 項規定沒收之，如全部或一
    部不能沒收時，以被告之財產抵償之。至被告販毒所使用之
    0000000000號、0000000000號等行動電話門號，其申請人分
    別為張簡冠霖、蘇錦雀，此亦有中華電信（行動）資料查詢
    表1 紙在卷可按（見原審卷第21、25頁），申請人既非被告
    本人，則被告持用上開行動電話與申請人間之關係究竟為何
    ？因被告並未到庭，本院無從究明被告是否為上開2 行動電
    話之所有權人，爰不為沒收之諭知。另在被告住處扣案之第
    一級毒品海洛因殘渣袋5 只、玻璃吸食器1 支、殘留第二級
    毒品甲基安非他命之塑膠勺子5 支、燈泡1 個、疑似安非他
    命1 包、不明藥丸1 包等物，應係單純供被告施用毒品所用
    之物，均難認與被告販賣及轉讓第一級毒品等犯行有關，故
    不予宣告沒收。至在李家豪住處扣案之第一級毒品海洛因10
    包（合計淨重2.72公克，空包裝重2.97公克）、第二級毒品
    甲基安非他命16包（驗後毛重15公克）、空夾鏈袋1 包、吸
    食器1 組、殘留第一級毒品海洛因之夾鏈袋4 個、研磨器1
    組、封口機1 臺及現金1 萬3 千元等物，均無證據證明與本
    件被告販賣及轉讓海洛因之犯行有關，亦不予宣告沒收，附
    此敘明。
六、檢察官上訴意旨另謂：被告在93年2 月3 日為警查獲時，另
    發現其另持有第二級毒品甲基安非他命1 包，又於當日下午
    在其販毒搭檔李家豪住處扣得與李家豪共同持有之甲基安非
    他命16包，而查扣之帳冊內，販售第一級毒品海洛因之同時
    ，復同時持有多量第二級毒品甲基安非他命，亦據原判決認
    定屬實，然此批甲基安非他命究屬被告意圖販賣而持有？抑
    或單純持有準備自行施用？原審均略而不談，復未提及是否
    另案審結或退回本署依法辦理，僅以「疑似」、「與販賣第
    一級毒品海洛因無關」一語帶過，則該批甲基安非他命應如
    何處理：被告同時持有甲基安非他命之舉應如何處斷？自亦
    有應於審判期日調查之證據未予調查及已受請求之事項未予
    判決之違法等語。然查(一)檢察官起訴時並未具體敘明被告於
    何時？何地？販賣甲基安非他命予何人？之販賣第二級毒品
    甲基安非他命之犯行，論罪法條中亦未論及被告所為有何違
    反毒品危害防制條例第4 條第2 項之罪名，故原審審判長於
    94年7 月29日審理時，即當庭請檢察官確認起訴之範圍，原
    審公訴人即當庭表示：「只有販賣及轉讓第一級毒品海洛因
    部分，不包括安非他命的部分」等語（見原審卷第195 頁）
    ，是本件起訴範圍根本不及第二級毒品甲基安非他命，故被
    告持有多量甲基安非他命究屬被告意圖販賣而持有？抑或單
    純持有準備自行施用？均與本案無涉，本於不告不理原則，
    均非原審或本院所應審理之範圍，故檢察官上訴書所謂「有
    應於審判期日調查之證據未予調查及已受請求之事項未予判
    決之違法」云云，實是對本案未深入瞭解之故。(二)檢察官上
    訴時既已發覺本案尚有大量甲基安非他命未據處理，即應由
    檢察官主動分案偵查，補救其先前未盡之責，然上訴檢察官
    非但未發揮其主動偵查之機能，反而於上訴書中指摘原審未
    敘明究應如何辦理，實與目前刑事訴訟制度大相逕庭，易使
    民眾混淆法院與檢察機關之角色。綜上所述，檢察官此部分
    之上訴理由所指摘之事項，或與事實不符，或與刑事訴訟制
    度之設計相杆格，自無理由。
七、被告經合法傳喚未到庭，爰不待其陳述，逕行判決。
據上論斷，應依刑事訴訟法第368 條、第369 條、第364 條、第
371 條、第299 條第1 項前段，毒品危害防制條例第4 條第1 項
、第18條第1 項前段、第19條第1 項，刑法第11條、第28條、第
56條、第59條、第37條第2 項、第51條第5 款，判決如主文。
本案經檢察官林應華到庭執行職務。
中    華    民    國    95    年    1     月    18    日
                  刑事第八庭    審判長法  官  洪慶鐘
                                      法  官  蔡國卿
                                      法  官  李淑惠
以上正本證明與原本無異。
如不服本判決應於收受本判決後10日內向本院提出上訴書狀，其
未敘述上訴理由者，並得於提起上訴後10日內向本院補提理由書
狀（均須按他造當事人之人數附繕本）「切勿逕送上級法院」。
中    華    民    國    95    年    1     月    18    日
                                      書記官  盧雅婷
附錄本判決論罪科刑法條：
毒品危害防制條例第4條第1項
製造、運輸、販賣第一級毒品者，處死刑或無期徒刑；處無期徒
刑者，得併科新臺幣1 千萬元以下罰金。
毒品危害防制條例第8條第1項
轉讓第一級毒品者，處1 年以上7 年以下有期徒刑，得併科新臺
幣1 百萬元以下罰金。


司法院資訊處製作；財團法人民間司法改革基金會備份。
